臺灣新北地方法院刑事判決
111年度審交易字第1029號
公  訴  人  臺灣新北地方檢察署檢察官
被      告  李添裕


上列被告因過失傷害案件，經檢察官提起公訴（111年度偵字第2
2039號），被告於本院準備程序中就被訴事實為有罪之陳述，經
本院裁定進行簡式審判程序，判決如下：
    主  文
李添裕因過失傷害人，處拘役參拾日，如易科罰金，以新臺幣壹
仟元折算壹日。
    事  實
一、李添裕考領有大貨車職業駕駛執照（依道路交通安全規則第
    61條第1項第3款規定得駕駛小型車），於民國110年10月21
    日8時46分許，駕駛車牌號碼000-0000號營業小客車，沿新
    北市三重區中正北路往蘆洲方向行駛，行經新北市三重區中
    正北路與忠孝路3段交岔路口欲左轉時，本應注意汽車行駛
    至交岔路口轉彎時，轉彎車應讓直行車先行，而當時天候雖
    雨、柏油路面濕潤，但日間自然光線、柏油路面無缺陷、無
    障礙物、視距良好，並無不能注意之情事，竟疏未注意上情
    即貿然左轉，適王俊凱騎乘車牌號碼000-0000號普通重型機
    車，沿新北市三重區中正北路往重陽路方向直行而至，二車
    閃避不及發生碰撞，王俊凱因而人車倒地，受有右踝挫扭傷
    瘀腫、右膝擦挫傷之傷害。
二、案經王俊凱訴由新北市政府警察局三重分局報告臺灣新北地
    方檢察署檢察官偵查起訴。
    理  由
壹、程序方面：
    本件被告李添裕所犯係死刑、無期徒刑、最輕本刑為3年以
    上有期徒刑以外之罪，其於準備程序中就被訴事實為有罪之
    陳述，經法官告知簡式審判程序之旨，並聽取公訴人及被告
    之意見後，依刑事訴訟法第273條之1第1項規定，裁定本案
    改依簡式審判程序審理，且依刑事訴訟法第273條之2及第15
    9條第2項規定，不適用傳聞法則有關限制證據能力之相關規
    定，合先敘明。
貳、實體方面：
一、上揭犯罪事實，業據被告李添裕於本院準備程序及審理時均
    坦承不諱，核與證人即告訴人王俊凱於警詢時及偵查中之指
    訴相符，並有馬偕紀念醫院乙種診斷證明書、新北市立聯合
    醫院乙種診斷書各1份、監視器錄影畫面截圖照片6張、道路
    交通事故現場圖、道路交通事故調查報告表㈠、㈡各1份、道
    路交通事故照片12張、道路交通事故當事人酒精測定紀錄表
    1紙、道路交通事故肇事人自首情形記錄表1紙、公路監理電
    子閘門系統查詢汽車駕駛、機車駕駛資料各1份、車輛詳細
    資料報表2份、新北市政府警察局道路交通事故初步分析研
    判表1紙、勘驗報告1份、監視器錄影畫面光碟1片在卷可稽
    （見偵查卷第8、9、11、14、16至17、20至27、31至34、44
    、47頁）。按汽車行駛至交岔路口轉彎時，轉彎車應讓直行
    車先行，道路交通安全規則第102條第1項第7款定有明文。
    案發當時，被告為具有通常智識、心智正常且領有大貨車職
    業駕駛執照之成年人，對於上開交通規則不容諉為不知，而
    觀諸前揭卷附道路交通事故調查報告表㈠所載，案發當時天
    候雖雨、柏油路面濕潤，但日間自然光線、柏油路面無缺陷
    、無障礙物、視距良好，足見被告並無不能注意之情事，行
    經上揭交岔路口左轉時，疏未注意讓屬直行車之告訴人機車
    先行即貿然左轉而肇事，被告之駕駛行為具有過失，至為灼
    然；且被告之過失行為與告訴人之受傷結果間，具有相當因
    果關係，亦可認定。綜上所述，足認被告之自白核與事實相
    符，應可採為認定事實之依據。從而，本案事證已臻明確，
    被告犯行洵堪認定，應依法論科。
二、論罪科刑：
  ㈠核被告所為，係犯刑法第284條前段之過失傷害罪。
  ㈡按「刑法第62條前段所規定之自首，係以對於未發覺之犯罪
    自首而受裁判為要件，故犯罪行為人應於有偵查犯罪職權之
    公務員未發覺犯罪事實或犯罪人之前自首犯罪，且接受裁判
    ，兩項要件兼備，始得依刑法第62條前段自首之規定減輕其
    刑。本件上訴人於第一審法院審理中逃匿，經第一審法院於
    82年8月24日發布通緝，至84年6月間始緝獲歸案，有第一審
    法院82年8月24日中院瑞刑緝字第1478號通緝書及84年6月30
    日84年中院全刑銷字第960號撤銷通緝書在卷可查，上訴人
    在第一審法院審理中既已逃匿，即無接受裁判之意思，核與
    刑法第62條前段所規定自首之要件不合，原判決未依自首規
    定減輕其刑，自無上訴意旨所指判決不適用法則之違法」，
    最高法院86年度台上字第1951號判決意旨參照。查，本案經
    報案人或勤指中心轉來資料未報明肇事人姓名，處理人員前
    往現場處理時，被告在場，並當場承認為肇事人一節，有道
    路交通事故肇事人自首情形記錄表1紙在卷足參（見偵查卷
    第27頁），固足認被告於具有偵查犯罪權限之公務員發覺上
    開犯行前，即承認其為肇事人，惟被告於本院審理時逃匿，
    經本院於111年11月4日發布通緝，於111年11月7日始為警緝
    獲，此有本院111年11月4日111年新北院賢刑靖科緝字第116
    9號通緝書、新北市政府警察局三重分局111年11月7日新北
    警重刑字第1113874245號通緝案件移送書各1份在卷可查，
    被告於本院審理中因傳喚不到、拘提無著而遭通緝，實難認
    被告有接受裁判之意，是以被告於本院審理中既已逃匿，即
    應認無接受裁判之意，核與自首之要件不合，附此敘明。
  ㈢爰審酌被告駕駛車輛參與道路交通，本應小心謹慎以維自身
    及他人之安全，行經上揭交岔路口轉彎時，疏未禮讓直行車
    先行而肇事，致告訴人受傷，駕駛態度實有輕忽，另考量其
    迄未與告訴人達成調解，賠償損失，並兼衡其自陳國中畢業
    之智識程度、目前從事臨時工工作、需扶養3名子女之生活
    狀況，及其過失程度、告訴人所受之傷害程度等一切情狀，
    量處如主文所示之刑，並諭知如易科罰金之折算標準，以資
    懲儆。
據上論斷，應依刑事訴訟法第273條之1第1項、第299條第1項前
段，刑法第284條前段、第41條第1項前段，刑法施行法第1條之1
第1項，判決如主文。
本案經檢察官黃筵銘提起公訴，經檢察官高智美到庭執行職務。
中　　華　　民　　國　　111 　年　　12　　月　　7 　　日
                  刑事第二十五庭  法  官      曾淑娟
上列正本證明與原本無異。
如不服本判決，應於判決送達後20日內敘明上訴理由，向本院提
出上訴狀(應附繕本)，上訴於臺灣高等法院。其未敘述上訴理由
者，應於上訴期間屆滿後20日內向本院補提理由書「切勿逕送上
級法院」。
                                  書記官　　　王若安
中　　華　　民　　國　　111 　年　　12　　月　　8 　　日
附錄本案論罪科刑法條全文：
中華民國刑法第284條
因過失傷害人者，處1年以下有期徒刑、拘役或10萬元以下罰金
；致重傷者，處3年以下有期徒刑、拘役或30萬元以下罰金。